【裁判字號】    91,交聲,1308
【裁判日期】    920210
【裁判案由】    違反道路交通管理處罰條例聲明異議
【裁判全文】
臺灣臺北地方法院交通事件裁定                  九十一年度交聲字第一三○八號
    原處分機關  臺北市交通事件裁決所
    異  議  人  甲○○  男  四十九歲（民國四十二年六月十日生）
    即受處分人
右列異議人即受處分人因違反道路交通管理處罰條例案件，對於臺北市交通事件裁決
所中華民國九十一年八月一日所為之處分（原處分案號：北市裁三字第裁二二—ＡＢ
Ｘ二四五○八○號），聲明異議，本院裁定如左：
    主  文
異議駁回。
    理  由
一、原處分機關係以：異議人甲○○於民國九十一年五月十二日三時五十八分許駕駛
    車號ＱＺＲ—四一三號輕型機車，行經臺北市○○路、復興一路路口因酒後駕車
    ，經測試值達每公升０．四三毫克超過標準，經警攔停舉發，爰依道路交通管理
    處罰條例第三十五條第一項第一款之規定，裁處異議人甲○○罰鍰新臺幣（以下
    同）三萬七千五百元，並吊扣駕駛執照一年。異議意旨則以：異議人於前開時地
    雖有飲酒，但並未駕駛前開車號機車，係徒步牽行該車云云。
二、按汽車駕駛人，駕駛汽車經測試檢定酒精濃度超過規定標準者，處一萬五千元以
    上六萬元以下之罰鍰，並當場禁止其駕駛及吊扣其駕駛執照一年。道路交通管理
    處罰條例第三十五條第一項第一款定有明文。汽車駕駛人駕駛汽車經測試檢定酒
    精濃度超過規定標準者，依違反道路交通管理事件統一裁罰標準及處理細則第四
    十四條第一項暨違反道路交通管理事件統一裁罰標準表之規定，尚需依駕駛人
    所駕駛汽車之種類經測試檢定出之酒精濃度及有無在應到案日期前到案等三
    項因素，為決定應對駕駛人所處罰鍰之數額，易言之，如駕駛人係駕駛機器腳踏
    車，並經測試檢定其吐氣所含酒精濃度超過每公升０．四毫克以上未滿０．五五
    毫克，而逾越應到案期限三十日以上逕行裁決處罰者，則需對該駕駛人處以三萬
    七千五百元之罰鍰。
三、經查，本件異議人甲○○駕駛前揭車號輕型機車於九十一年五月十二日三時五十
    八分許，行經臺北市○○路、復興一路口，為警示意攔停受檢，經警測得其呼氣
    後之酒精濃度達每公升０．四三毫克，此有臺北市政府警察局舉發違反道路交通
    管理事件通知單影本及酒精測試單影本各一紙附卷可憑，是異議人酒醉駕車之事
    實，足堪認定。又異議人雖辯稱：我那天是有喝酒，我本來要載侯美如，她不要
    ，她說離家不遠，用走的。我們兩個就邊走邊牽車，車子並沒有騎云云。惟查，
    異議人騎乘前開車號機車有於前述時地酒後駕車之違規事實，業據證人即攔查警
    員余政書於本院調查時證述：我看到受處分人騎機車，我看到他跟一位女子講完
    話，之後才騎機車從珠海路左轉復興一路，受處分人當時騎機車坐在機車上。在
    受處分人左轉時我才趕上前將受處分人攔停，我發現他有喝酒，我就請他回派出
    所，我在與受處分人講話的同時，那個女孩子就在馬路對面，自己離開了，她也
    沒有過來，我確實有看到受處分人騎機車等語（見本院九十一年十二月二十五日
    筆錄）。查舉發警員即證人余政書與異議人並不認識，亦無怨隙，衡情，應無故
    為誣陷之理，且於本件卷存證據資料內並無任何積極證據足以證明證人上開供述
    係屬虛偽，亦無有足以令人顯信證人其供述為不可採之證據存在，證人亦經具結
    有據實供述之義務，其證言應堪採信。從而，本件異議人既未能提出證據以資證
    明其說，僅空言稱並未酒醉駕車，尚難認其辯解為可採，本件事證明確，異議人
    之違規事實，應堪認定。
四、綜上所述，異議人確有在前揭時地酒後騎乘前開機車之違規事實，且異議人其吐
    氣所含酒精濃度已達每公升０．四三毫克，又逾越應到案期限三十日以上。從而
    ，原處分機關依道路交通管理處罰條例第三十五條第一項第一款及違反道路交通
    管理事件統一裁罰標準及處理細則第四十四條第一項暨違反道路交通管理事件統
    一裁罰標準表之規定，裁處異議人罰鍰三萬七千五百元，並吊扣駕駛執照一年，
    核無違誤，本件異議為無理由，自應駁回。
據上論斷，應依道路交通案件處理辦法第十九條，裁定如主文。
中      華      民      國    九十二    年      二      月      十      日
                              臺灣臺北地方法院交通法庭
                                    法  官  楊  晉  佳
右正本證明與原本無異。
如不服本裁定，應於裁定送達後五日內向本院提出抗告狀。
                                    書記官  陳  惠  娟
中      華      民      國    九十二    年      二      月      十二    日


司法院資訊處製作；財團法人民間司法改革基金會備份。
